福建連江地方法院民事裁定
111年度補字第11號
原      告  曹灼華  


上列原告與被告陳金程間請求遷讓房屋等事件，本院裁定如下：
    主    文
原告應於本裁定送達10日內，陳報如附表所示事項，並補繳裁判
費新臺幣16,741元，如未依期補正，即駁回其訴。
    理    由
一、因財產權而起訴，應依民事訴訟法第77條之13規定繳納裁判
    費，此為起訴必須具備之程式。訴訟標的之價額，由法院核
    定。核定訴訟標的之價額以起訴時之交易價額為準，無交易
    價額者以原告就訴訟標的所有之利益為準；以一訴主張數項
    標的者，其價額合併計算之，同法第77條之1第1項、第2項
    、第77條之2第1項前段定有明文。又起訴不合程式而可以補
    正者，法院應定期間命其補正，如不於期間內補正，應以裁
    定駁回之，民事訴訟法第249條第1項前段及第1項但書第6款
    亦定有明文。
二、原告請求遷讓房屋等事件，起訴未據繳納裁判費。依原告起
    訴狀所載訴之聲明第1項請求被告應將坐落連江縣○○鄉○○段0
    0000000000地號土地及其上建築物(下稱系爭房地)，騰空遷
    讓返還原告，既係以土地及建物永久之占有回復為標的，其
    價額自應以系爭房地之價額為準。依原告所提出之房屋課稅
    現值及本院職權查詢系爭土地111年期土地公告現值，核定
    為新臺幣(下同)1,213,415元【計算式：房屋111年課稅現值
    29,100元+土地公告現值每平方公尺5,500元×面積(15.28+20
    0.05)平方公尺=1,213,415元】。訴之聲明第2項請求被告應
    給付原告積欠之租金368,288元(依起訴狀第4頁，原告請求
    被告按月給付5416元，共68月計算)及法定利息部分，訴訟
    標的金額為368,288元，且其與遷讓房屋及土地訴訟標的並
    不相同，非同時存在，自無主從關係，該租金請求尚非遷讓
    房屋之附帶請求，應併算其價額(最高法院107年度台抗字第
    897號民事裁定意旨參照)。是本件訴訟標的價額核定為1,58
    1,703元【計算式：1,213,415元＋368,288元＝1,581,703元】
    ，應徵第一審裁判費16,741元。茲依民事訴訟法第249條第1
    項但書之規定，限原告於收受本裁定送達10日內補繳，逾期
    不繳，即駁回其訴，特此裁定。
中　　華　　民　　國　　111 　年　　5 　　月　　11 　日
　　　　　　　　　民事庭  法　官　范嘉紋
以上正本係照原本製成。
如不服本裁定關於訴訟標的價額核定部分，應於送達後10日內提
出抗告狀，並繳納抗告費新臺幣1,000元；其餘部分不得抗告。
中　　華　　民　　國　　111 　年　　5 　　月　　11　　日
                          書記官　郭子謙
附表：
一、提出地政機關所核發，坐落連江縣○○鄉○○段00000000000地
    號土地之第一類登記謄本(應揭露全體登記名義人個人資料)
    、地籍圖及異動索引。
二、提出由連江縣稅務局所核發，上開土地其上坐落建物之111
    年期房屋稅籍證明書(內容應清晰可辨)。